【裁判字號】    97,易,291
【裁判日期】    970610
【裁判案由】    毒品危害防制條例
【裁判全文】
臺灣基隆地方法院刑事判決               97年度易字第291號
公  訴  人  臺灣基隆地方法院檢察署檢察官
被      告  乙○○
上列被告因毒品危害防制條例案件，經檢察官提起公訴（97年度
毒偵字第500、964號），及當庭追加起訴，因被告於準備程序中
為有罪之陳述，經本院合議庭裁定行簡式審判程序，判決如下：
    主  文
乙○○施用第二級毒品，累犯，處有期徒刑肆月，扣案之第二級
毒品安非他命殘渣袋壹只、第二級毒品安非他命殘渣壹瓶，均沒
收銷燬之，分裝袋玖只、吸食器貳組，沒收；又持有第一級毒品
，累犯，處有期徒刑月，扣案之第一級毒品海洛因柒包（合計
淨重壹點零玖公克）併同難以析離之分裝袋柒只，均沒收銷燬之
；又施用第二級毒品，累犯，處有期徒刑肆月，扣案之第二級毒
品安非他命貳包（毛重貳點柒肆公克）併同難以析離之分裝袋貳
只、第二級毒品安非他命壹瓶（毛重點玖陸公克）併同難以析
離之分裝袋壹瓶，均沒收銷燬之。應執行有期徒刑柒月，扣案之
第一級毒品海洛因柒包（合計淨重壹點零玖公克）併同難以析離
之分裝袋柒只、第二級毒品安非他命貳包（毛重貳點柒肆公克）
併同難以析離之分裝袋貳只、第二級毒品安非他命壹瓶（毛重
點玖陸公克）併同難以析離之分裝袋壹瓶、第二級毒品安非他命
殘渣袋壹只、第二級毒品安非他命殘渣壹瓶，均沒收銷燬之，扣
案之分裝袋玖只、吸食器貳組，均沒收。
    事  實
一、乙○○前因施用第二級毒品安非他命案件，先後2次經本院
    裁定送觀察勒戒後，均認無繼續施用毒品之傾向，由臺灣基
    隆地方法院檢察署檢察官於民國88年9月30日、89年4月25
    日，各以88年度毒偵字第548號、89年度毒偵緝字第152號為
    不起訴處分確定，並先後於88年10月4日、89年4月21日執行
    完畢釋放。又因施用第二級毒品安非他命案件，經本院裁定
    送強制戒治，並分別判處有期徒刑6月、7月、8月確定，復
    因酒後駕車之公共危險案件，經本院判處拘役35日，自90年
    3月16日起執行強制戒治，同年8月28日停止戒治付保護管束
    ，91年3月15日保護管束期滿執行完畢，91年3月8日入監接
    續執行上開有期徒刑，於92年8月18日假釋出監，92年12月
    18日假釋期滿未經撤銷假釋，未執行之刑以已執行論，而視
    為執行完畢。復因施用第二級毒品案件，經本院判處有期徒
    刑4月，如易科罰金，以300元折算1日確定，於93年12月15
    日易科罰金執行完畢。復因施用第二級毒品案件，經本院以
    94年度易字第514號判決判處有期徒刑7月確定，甫於95年11
    月2日執行完畢，乙○○竟仍不知悔改，另為下列犯行：
  (一)基於施用第二級毒品安非他命之犯意，於97年1月25日13時
    許，在基隆市○○區○○街11號13樓，以玻璃球隔火燒烤之
    方式，施用第二級毒品安非他命1次。
  (二)另基於持有第一級毒品海洛因之犯意，於同日14時許，向綽
    號「阿龍」之不詳姓名成年男子以新臺幣（下同）6000元購
    買海洛因7小包（淨重1.09公克）而供己施用，嗣於同日16
    時5分許，其尚未施用即在該處被查獲持有之海洛因7小包、
    安非他命殘渣袋1只、安非他命殘渣1瓶、分裝袋9只及吸食
    器2組等物。
  (三)其另基於施用第二級毒品安非他命之犯意，於同年2月16日
    16 時許，在基隆市○○區○○街11號13樓，以玻璃球隔火
    燒烤之方式，施用第二級毒品安非他命各1次，嗣於同日下
    午6時35分許，在基隆市○○區○○街303巷口查獲持有第二
    級毒品安非他命2包（毛重2.74公克）及安非他命1瓶（毛重
    3.96公克）。
二、案經臺北縣政府警察局瑞芳分局基隆市警察局第二分局報請
    臺灣基隆地方法院檢察署檢察官偵查起訴。
    理  由
一、上揭事實，業據被告於偵查、本院審理時坦承不諱，並有扣
    案之海洛因7包、安非他命2包（毛重2.74公克）、安非他命
    1瓶（毛重3.96公克）、安非他命殘渣袋1只、安非他命殘渣
    1瓶、分裝袋9只及吸食器2組等物可憑。而被告為警2次查獲
    後所採集之尿液檢體，經送請檢驗，結果均呈甲基安非他命
    陽性反應，此有臺灣尖端先進生技醫藥股份有限公司、臺灣
    檢驗科技股份有限公司出具之濫用藥物檢驗報告各1紙、應
    受尿液採驗人員尿液檢體採集送驗紀錄表1紙、基隆市警察
    局第二分局偵辦毒品案件尿液檢體對照表1紙、台北縣瑞芳
    分局偵辦毒品危害防制條例案件犯嫌尿液檢驗編號對照表1
    紙及被告為警查獲時所拍攝之照片附卷可稽。本案事證明確
    ，被告犯行堪可認定，應予依法論科。
二、論罪科刑：
  (一)查海洛因、安非他命分別係毒品危害防制條例所列管之第一
    級、第二級毒品，此為該條例第2條第2項第1款、第2款所明
    定；又犯毒品危害防制條例第10條施用毒品之罪者，檢察官
    應聲請法院裁定，令被告入勒戒處所觀察、勒戒，經觀察、
    勒戒後，無繼續施用毒品之傾向者，應即釋放，並由檢察官
    為不起訴處分，有繼續施用毒品之傾向者，則由檢察官先聲
    請法院裁定令入戒治處所施以強制戒治，俟強制戒治期滿，
    再行釋放，並由檢察官為不起訴處分；而依前開規定觀察勒
    戒或強制戒治執行完畢釋放後，5年內再犯施用毒品之罪者
    ，檢察官應依法追訴，毒品危害防制條例第20條第1項、第2
    項、第23條第2項分別定有明文。
  (二)核被告所為，係犯毒品危害防制條例第10條第2項之施用第
    二級毒品罪、同條例第11條第1項之持有第一級毒品罪。被
    告持有第二級毒品安非他命之低度行為，應為施用第二級毒
    品之高度行為所吸收，均不另論罪。又被告前揭2次施用第
    二級毒品之2罪、持有第一級毒品罪，犯意各別，施用時間
    互有差距，應予分論併罰。
  (三)被告因施用第二級毒品案件，經本院以94年度易字第514 號
    判決判處有期徒刑7月確定，甫於95年11月2日執行完畢，此
    有卷附臺灣高等法院被告前案紀錄表可稽，則被告再犯本件
    施用毒品之罪，係於有期徒刑之執行完畢後，5年以內故意
    再犯有期徒刑以上之罪，為累犯，應加重其刑。
  (四)本院審酌被告犯罪之動機，曾多次有施用毒品之前科仍不知
    戒除，惟犯罪後坦承犯行，且所犯之施用毒品犯行乃戕害自
    己身心健康，並未危及他人等一切情狀，分別量處如主文所
    示之刑，並定其應執行之刑。
  (五)扣案之白色粉末7包（合計淨重1.09公克），核屬毒品危害
    防制條例所明定列管之第一級毒品海洛因，併同無法與之完
    全析離之分裝袋1只，應依毒品危害防制條例第18條第1項前
    段規定，宣告沒收併銷燬之。另扣案之安非他命2包（毛重
    2.74公克）、安非他命1瓶（毛重3.96公克）、安非他命殘
    渣袋1只（因量微無法秤重）、安非他命殘渣1瓶（因量微無
    法秤重）等物，均屬毒品危害防制條例所明定列管之第二級
    毒品安非他命，業經被告供承在卷，應併同難以析離之分裝
    袋，均依毒品危害防制條例第18條第1項前段之規定，宣告
    沒收銷燬之。另扣案之安非他命吸食器2組、分裝袋9只均為
    被告所有，供其2次施用安非他命所用之物，業據被告供承
    在卷，應予宣告沒收。
據上論斷，應依刑事訴訟法第273 條之1 第1 項、第299 條第1
項前段，毒品危害防制條例第10條第2項、第11條第1項、第23條
第2項前段、第18條第1項，刑法第11條前段、第47條第1項、第
38條第1項第2款、第51條第5款，判決如主文。
本案經檢察官甲○○到庭執行職務。
中    華    民    國    97    年    6     月    10    日
                  刑事第三庭法    官  鄭培麗
以上正本證明與原本無異。
對於本件判決如有不服，應於收受送達後10日內，向本院提出上
訴書狀，上訴於臺灣高等法院，並按他造當事人之人數附具繕本
。
中    華    民    國    97    年    6    月     10    日
                            書 記 官  王佩珠
附錄論罪法條：
毒品危害防制條例第10條第2項
施用第二級毒品者，處 3 年以下有期徒刑。
毒品危害防制條例第11條第1項
持有第一級毒品者，處 3 年以下有期徒刑、拘役或新臺幣 5 萬
元以下罰金。


司法院資訊處製作；財團法人民間司法改革基金會備份。
